Comptabilité générale du département
Archives départementales du Gers
Yves Coustau, « La vente des biens nationaux dans le Gers: biens du clergé », 1962, p. 42-98; « biens des émigrés », 1967, p. 7-46 et p. 157-172; « résultats financiers », Bulletin de la Société archéologique, historique, littéraire et scientifique du Gers, 1967, p. 157-172.
Pierre Féral, L'aliénation des biens nationaux dans le Lectourois et sa conséquence sociale, Auch: imp. Cocharaux, 1949, 6 p. B 885
J. Gardère et Philippe Lauzun, « Le couvent des dominicaines du Pont-Vert ou du Prouillan à Condom », Bulletin de la Société archéologique, historique, littéraire et scientifique du Gers, 1904, p. 190-198.
Mireille Ihlein-Anglezion, « Le couvent des cordeliers d'Auch », Bulletin de la Société archéologique, historique, littéraire et scientifique du Gers, 2005, p. 155-171, p. 279-294.
A. Lagarde, « Vente de l'évêché de Lectoure sous le Consulat », Bulletin de la Société archéologique, historique, littéraire et scientifique du Gers, 1965, p. 585-586.
Philippe Lauzun, « Mgr d'Anterroches, dernier évêque de Condom », Bulletin de la Société archéologique, historique, littéraire et scientifique du Gers, 1907, p. 235-239.
A. Miégeville, « Demande de translation de l'évêché d'Agen à Auch (an XI-1817) », Bulletin de la Société archéologique, historique, littéraire et scientifique du Gers, 1905, p. 29-35.
Paul Parfouru, « Nomenclature des édifices religieux et civils du Gers vendus comme biens nationaux », Annuaire du Gers, 1888, 1889, 1890.
Henri Polge, « L'ancien couvent des cordeliers d'Auch », Bulletin de la Société archéologique, historique, littéraire et scientifique du Gers, 1950, p. 79-85.
6. Économie
F. Arger, Le bilan économique et social du département du Gers en 1922-1923, Auch: imprimerie Bouquet, 1923. 47 p. A 901
Pierre Balguerie, Tableau statistique du département du Gers, Paris: imprimerie des Sourds et Muets, 1802, 60 p. A 390
Zacharie Bacqué, « En Gascogne, la crise économique du XIXe siècle (1860-1910) », Bulletin de la Société gersoise des études locales dans l'enseignement public, n° 14, p. 21-34; n° 15 p. 29; n° 16, p. 45-54; n° 19, p. 55-61; n° 20, p. 33-39.
Georges Courtès, « La relance de l'économie gersoise dans les années 20, propositions du préfet Atger », Bulletin de la Société archéologique, historique, littéraire et scientifique du Gers, 2000, p. 519-537.
Yves Coustau, « La situation économique dans le département du Gers pendant la Révolution », Bulletin de la Société archéologique, historique, littéraire et scientifique du Gers, 1960, p. 64-80.
Yves Coustau, « La première assemblée départementale et son budget de transition, 25 juillet 1790-1791 », Bulletin de la Société archéologique, historique, littéraire et scientifique du Gers, 1962, p. 332-356.
7. Le Gers, histoire politique à partir de la Révolution française
Maurice Bordes et Michel Péronnet, La Révolution française dans le Gers 1789-1799, Le Coteau: Horvath éditions, 1998, 128 p. A 1392
Gilbert Brégail, « Le Gers pendant la Révolution », Bulletin de la Société archéologique, historique, littéraire et scientifique du Gers, 1902, p. 94-95; 1928, p. 346-366; 1929, p. 89-120, p. 224-259 et p. 354-377.
Gilbert Brégail, « Le Gers pendant la Révolution », Bulletin de la Société archéologique, historique, littéraire et scientifique du Gers, 1933, p. 209.
Gilbert Brégail, « Le département du Gers en 1800 », Bulletin de la Société archéologique, historique, littéraire et scientifique du Gers, 1927, p. 310-314.
M. G. Callon, « Le mouvement de la population dans le département du Gers au cours de la période 1821-1920 et depuis la fin de cette période », Bulletin de la Société gersoise des études locales dans l'enseignement public, n° 28, p. 1-34.
Clergeac, « L'organisation du culte catholique dans le Gers après le concordat de 1801 », Bulletin de la Société archéologique, historique, littéraire et scientifique du Gers, 1958, p. 187-202; p. 482-496; p. 599-618, 960, p. 448-463.
Georges Courtès, Le Gers, dictionnaire biographique de l'Antiquité à nos jours, Auch: imprimerie Bouquet, 2007. 386 p.
Renée Courtiade, « Les acteurs de la Seconde République dans le Gers », Bulletin de la Société archéologique, historique, littéraire et scientifique du Gers, 2007, p. 392-416 et 2008, p. 28-62.
J. Dagnan, Le Gers sous la Seconde République,
Tome 1, La réaction conservatrice, Auch: imp. Cocharaux, 1928, 624 p. B 1116
Tome 2, Le coup d'État, Auch: imp. Cocharaux, 1929, 590 p. B 1116
Pierre Debofle et Pierre Féral, Le Gers a deux cents ans, Association du bicentenaire de la Révolution française, Condom: imprimeries de Gascogne, 1990, 171 p. B 1095
Louis Ducamp, La conquête républicaine du Gers, 1870-1893, mémoire de maîtrise: Université de Toulouse-Le Mirail, 1971, 422 p. B 1095
Laurent Mauras, « De 1909 à 1914: riposte et nouvel état du clergé gersois suite à l'application de la loi de séparation des Églises et de l'État », Bulletin de la Société archéologique, historique, littéraire et scientifique du Gers, 2009, p. 367-392.
Guy Palmade, « Le département du Gers à la fin du Second Empire », Bulletin de la Société archéologique, historique, littéraire et scientifique du Gers, 1961, p. 43-95 et p. 177-189.
Amédée Tarbouriech, Curiosités révolutionnaires du Gers, Auch: imprimerie Capin, 1892, 102 p. B 208
8. Justice
M. Poumarède, « Organisation et installation des tribunaux à Auch, le 10 messidor an VIII », Bulletin de la Société archéologique, historique, littéraire et scientifique du Gers, 1936, p. 262-270.
9. Santé
Charles Bourgeat, « L'hôpital psychiatrique départemental du Gers », Bulletin de la Société archéologique, historique, littéraire et scientifique du Gers, 1961, p. 327-329.
Georges Courtès, « Le XIXe siècle, âge d'or du thermalisme gersois ? », Bulletin de la Société archéologique, historique, littéraire et scientifique du Gers, 1992, p. 509-544; 1993, p. 83-95.
P. Lassalle, « Le traitement des malades mentaux à Auch depuis 1770 », Bulletin de la Société archéologique, historique, littéraire et scientifique du Gers, 1961, p. 330-342.
P. Lassalle, « Un aperçu de l'histoire de la médecine à Auch du Moyen Âge à nos jours », Bulletin de la Société archéologique, historique, littéraire et scientifique du Gers, 1997, p. 503-520.
Michel Lorteau, « L'Hôpital d'Auch pendant la Révolution française », Bulletin de la Société archéologique, historique, littéraire et scientifique du Gers, 2000, p. 164-188.
- Affaires générales., 1912-1939; 3 N 1
  - Circulaires ministérielles, décrets, instructions, correspondance., 1912-1939; 3 N 1
- Budgets et comptes annuels., 1817-1940; 3 N 2 - 187
  - Budgets manuscrits et pièces annexes., 1817-1940; 3 N 2 - 67
    Lacunes: budgets de l'an VIII à 1816, 1822, 1826-1897, 1899, 1910-1911.
    - 1817., 3 N 2
    - 1818., 3 N 3
    - 1819., 3 N 4
    - 1820., 3 N 5
    - 1821., 3 N 6
    - 1823., 3 N 7
    - 1824., 3 N 8
    - 1825., 3 N 9
    - 1898., 3 N 10
    - 1910, budget ordinaire et pièces annexes., 3 N 11
    - 1910, budget supplémentaire., 3 N 12
    - 1912, budget ordinaire., 3 N 13
    - 1912, budget supllémentaire., 3 N 14
    - 1913, budget ordinaire et pièces annexes., 3 N 15
    - 1913, budget supplémentaire., 3 N 16
    - 1914, budget ordinaire., 3 N 17
    - 1914, budget ordinaire et pièces annexes., 3 N 18
    - 1915, budget ordinaire, crédits alloués et pièces annexes., 3 N 19
    - 1916, budget ordinaire et pièces annexes., 3 N 20
    - 1916, budget supplémentaire et pièces annexes., 3 N 21
    - 1917, budget ordinaire., 3 N 22
    - 1917, budget supplémentaire., 3 N 23
    - 1918, budget ordinaire., 3 N 24
    - 1918, budget supplémentaire., 3 N 25
    - 1919, budget ordinaire et pièces annexes., 3 N 26
    - 1919, budget supplémentaire., 3 N 27
    - 1920, budget ordinaire et pièces annexes., 3 N 28
    - 1920, budget supplémentaire., 3 N 29
    - 1921, budget ordinaire, budget primitif et pièces annexes., 3 N 30
    - 1921, budget supplémentaire et pièces annexes., 3 N 31
    - 1922, budget ordinaire, budget primitif et pièces annexes., 3 N 32
    - 1922, budget supplémentaire et pièces annexes., 3 N 33
    - 1923, budget ordinaire., 3 N 34
    - 1923, budget supplémentaire., 3 N 35
    - 1924, budget ordinaire, budget primitif., 3 N 36
    - 1924, budget supplémentaire., 3 N 37
    - 1925, budget ordinaire, budget primitif et pièces annexes., 3 N 38
    - 1925, budget supplémentaire et pièces annexes., 3 N 39
    - 1926, budget ordinaire, budget primitif et pièces annexes., 3 N 40
    - 1926, budget supplémentaire, pièces annexes., 3 N 41
    - 1927, budget ordinaire, budget primitif et pièces annexes., 3 N 42
    - 1927, budget supplémentaire et pièces annexes., 3 N 43
    - 1928, budget ordinaire et pièces annexes., 3 N 44
    - 1928, budget supplémentaire., 3 N 45
    - 1929, budget ordinaire., 3 N 46
    - 1929, budget supplémentaire., 3 N 47
    - 1930, budget ordinaire., 3 N 48
    - 1931, budget ordinaire., 3 N 49
    - 1931, budget supplémentaire., 3 N 50
    - 1932, budget ordinaire., 3 N 51
    - 1932, budget supplémentaire., 3 N 52
    - 1933, budget ordinaire., 3 N 53
    - 1933, budget supplémentaire et pièces annexes., 3 N 54
    - 1934, budget ordinaire., 3 N 55
    - 1934, budget supplémentaire., 3 N 56
    - 1935, budget ordinaire., 3 N 57
    - 1936, budget ordinaire., 3 N 58
    - 1936, budget supplémentaire., 3 N 59
    - 1937, budget ordinaire., 3 N 60
    - 1937, budget supplémentaire et pièces annexes., 3 N 61
    - 1938, budget ordinaire., 3 N 62
    - 1938, budget supplémentaire., 3 N 63
    - 1939, budget ordinaire., 3 N 64
    - 1939, budget supplémentaire, pièces annexes., 3 N 65
    - 1940, budget ordinaire., 3 N 66
    - 1940, budget supplémentaire., 3 N 67
  - Budgets imprimés., 1837-1940; 3 N 68 - 113
    Lacunes: budgets ordinaires, an VIII-1836, 1840-1841, 1853-1854,1856-1862, 1864-1866, 1877-1901, 1904-1905, 1907, 1911-1924, 1933
    - 1837-1839, fascicules annuels reliés en un volume., 3 N 68
    - 1842, budget ordinaire., 3 N 69
    - 1843-1852, fascicules annuels reliés en un volume., 3 N 70
    - 1855, budget ordinaire., 3 N 71
    - 1863, budget ordinaire., 3 N 72
    - 1867-1876, fascicules annuels reliés en un volume., 3 N 73
    - 1876, budget rectificatif., 3 N 74
    - 1902, budget ordinaire., 3 N 75
    - 1902, budget supplémentaire., 3 N 76
    - 1903, budget ordinaire., 3 N 77
    - 1904, budget supplémentaire., 3 N 78
    - 1906, budget ordinaire., 3 N 79
    - 1908, budget ordinaire., 3 N 80
    - 1909, budget ordinaire., 3 N 81
    - 1910, budget ordinaire., 3 N 82
    - 1918, budget supplémentaire., 3 N 83
    - 1921, budget supplémentaire., 3 N 84
    - 1925, budget ordinaire., 3 N 85
    - 1925, budget supplémentaire., 3 N 86
    - 1926, budget ordinaire., 3 N 87
    - 1926, budget supplémentaire., 3 N 88
    - 1927, budget ordinaire., 3 N 89
    - 1928, budget ordinaire., 3 N 90
    - 1928, budget supplémentaire., 3 N 91
    - 1929, budget ordinaire., 3 N 92
    - 1929, budget supplémentaire., 3 N 93
    - 1930, budget ordinaire., 3 N 94
    - 1930, budget supplémentaire., 3 N 95
    - 1931, budget ordinaire., 3 N 96
    - 1931, budget supplémentaire., 3 N 97
    - 1932, budget ordinaire., 3 N 98
    - 1932, budget supplémentaire., 3 N 99
    - 1933, budget supplémentaire., 3 N 100
    - 1934, budget ordinaire., 3 N 101
    - 1934, budget supplémentaire., 3 N 102
    - 1935, budget ordinaire., 3 N 103
    - 1935, budget supplémentaire., 3 N 104
    - 1936, budget ordinaire., 3 N 105
    - 1936, budget supplémentaire., 3 N 106
    - 1937, budget ordinaire., 3 N 107
    - 1937, budget supplémentaire., 3 N 108
    - 1938, budget ordinaire., 3 N 109
    - 1938, budget supplémentaire., 3 N 110
    - 1939, budget ordinaire., 3 N 111
    - 1940, budget ordinaire., 3 N 112
    - 1940, budget supplémentaire., 3 N 113
  - Comptes manuscrits., 1910-1940; 3 N 114 - 135
    Lacunes: an VIII-1909, 1911,1923-1926, 1928, 1937-1939
    - 1910., 3 N 114
    - 1912., 3 N 115
    - 1913., 3 N 116
    - 1914., 3 N 117
    - 1915., 3 N 118
    - 1916., 3 N 119
    - 1917., 3 N 120
    - 1918., 3 N 121
    - 1919., 3 N 122
    - 1920., 3 N 123
    - 1921., 3 N 124
    - 1922., 3 N 125
    - 1927., 3 N 126
    - 1929., 3 N 127
    - 1930., 3 N 128
    - 1931., 3 N 129
    - 1932., 3 N 130
    - 1933., 3 N 131
    - 1934., 3 N 132
    - 1935., 3 N 133
    - 1936., 3 N 134
    - 1940., 3 N 135
  - Comptes imprimés., 1831-1939; 3 N 136 - 170
    Lacunes: an VIII-1830, 1832-1833, 1837-1838, 1840-1841, 1843, 1846-1848, 1850, 1852-1860, 1862-1868, 1870, 1872-1891, 1893-1898, 1902, 1904-1924.
    - 1831., 3 N 136
    - 1834., 3 N 137
    - 1835., 3 N 138
    - 1836 (première partie)., 3 N 139
    - 1836 (seconde partie)., 3 N 140
    - 1839 (seconde partie)., 3 N 141
    - 1842., 3 N 142
    - 1844., 3 N 143
    - 1845 (première partie)., 3 N 144
    - 1845 (seconde partie)., 3 N 145
    - 1847., 3 N 146
    - 1849., 3 N 147
    - 1851., 3 N 148
    - 1861., 3 N 149
    - 1869., 3 N 150
    - 1871., 3 N 151
    - 1892., 3 N 152
    - 1900., 3 N 153
    - 1901., 3 N 154
    - 1903., 3 N 155
    - 1925., 3 N 156
    - 1926., 3 N 157
    - 1927., 3 N 158
    - 1928., 3 N 159
    - 1929., 3 N 160
    - 1930., 3 N 161
    - 1931., 3 N 162
    - 1932., 3 N 163
    - 1933., 3 N 164
    - 1934., 3 N 165
    - 1935., 3 N 166
    - 1936., 3 N 167
    - 1937., 3 N 168
    - 1938., 3 N 169
    - 1939., 3 N 170
  - Pièces justificatives des dépenses, par chapitres et par articles, 1910 (année témoin)., 3 N 171 - 178
    - Propriétés départementales immobilières., 1910-1910; 3 N 171
    - Mobilier de la préfecture et des sous-préfectures., 1910-1910; 3 N 172
    - Routes départementales, dépenses diverses, paiement des cantonniers., 1910-1910; 3 N 173
    - Chemins départementaux, dépenses diverses, paiement des ouvriers., 1910-1910; 3 N 174
    - Enfants assistés et enfants du premier âge., 1910-1910; 3 N 175
    - Assistance médicale gratuite, états des sommes dues, justificatifs., 1910-1910; 3 N 176
    - Assistance, vieillards, infirmes, incurables, aliénés indigents, comptes des journées de présence., 1910-1910; 3 N 177
    - Archives départementales, instruction publique, encouragements à l'agriculture, au commerce, à l'industrie, dépenses diverses., 1910-1910; 3 N 178
  - Comptes de gestion du trésorier-payeur général., 1895-1938; 3 N 179
  - Arrêts de la Cour des comptes., 1895-1932; 3 N 180
  - Ministère de l'Intérieur, situation définitive., 1916-1936; 3 N 181
  - Ministère des Finances, situation définitive., 1913-1939; 3 N 182
  - Ministère de l'Éducation nationale, situation définitive., 1934-1936; 3 N 183
  - Situation financière du département, tableaux et circulaires., 1893-1904; 3 N 184
  - Livres des fonds du département., 1893-1929; 3 N 185 - 187
    - 1893-1899., 3 N 185
    - 1906-1909., 3 N 186
    - 1929., 3 N 187
- Recettes., 1829-1943; 3 N 188 - 274
  - Sommiers des droits constatés au profit du département., 1894-1914; 3 N 188 - 195
    - 1894-1897., 3 N 188
    - 1898-1899., 3 N 189
    - 1900-1901., 3 N 190
    - 1902-1903., 3 N 191
    - 1909., 3 N 192
    - 1911., 3 N 193
    - 1912., 3 N 194
    - 1914., 3 N 195
  - Bordereaux des droits constatés., 1932-1939; 3 N 196 - 197
    - 1932-1937., 3 N 196
    - 1938-1939., 3 N 197
  - Livres de comptes par nature de recettes., 1896-1912; 3 N 198 - 205
    - 1896., 3 N 198
    - 1898., 3 N 199
    - 1900., 3 N 200
    - 1901., 3 N 201
    - 1902., 3 N 202
    - 1903., 3 N 203
    - 1910., 3 N 204
    - 1912., 3 N 205
  - Fonds départementaux, ordonnances de délégation., 1829-1891; 3 N 206 - 210
    - 1829 (cahiers)., 3 N 206
    - 1888., 3 N 207
    - 1889., 3 N 208
    - 1890., 3 N 209
    - 1891., 3 N 210
  - Fonds départementaux, mandats et ordonnances., 1884-1887; 3 N 211 - 214
    - 1884., 3 N 211
    - 1885., 3 N 212
    - 1886., 3 N 213
    - 1887., 3 N 214
  - Fonds départementaux, journaux., 1893-1893; 3 N 215 - 218
    - 1893 (30 janvier-11 avril)., 3 N 215
    - 1893 (13 avril-30 juin)., 3 N 216
    - 1893 (1er juillet-30 novembre)., 3 N 217
    - 1893 (1er décembre-24 avril)., 3 N 218
  - Journaux généraux des ordonnances de délégation., 1936-1940; 3 N 219 - 223
    - 1936., 3 N 219
    - 1937., 3 N 220
    - 1938., 3 N 221
    - 1939., 3 N 222
    - 1940., 3 N 223
  - Titres de perception., 1935-1943; 3 N 224 - 226
    - 1935-1937., 3 N 224
    - 1938-1941., 3 N 225
    - 1942-1943., 3 N 226
  - Recouvrements., 1904-1940; 3 N 227 - 233
    - Produits départementaux, situation des restes à recouvrer., 1904-1919; 3 N 227
    - Relevés par débiteurs des recouvrements effectués., 1913-1924; 3 N 228 - 229
      - 1913 et 1920., 1913-1920; 3 N 228
      - 1921-1924., 3 N 229
    - Situations sommaires des recouvrements., 1938-1940; 3 N 230
    - Service vicinal, relevés spéciaux des recouvrements effectués., 1913-1913; 3 N 231
    - Service vicinal, états comparatifs des crédits ouverts, des recouvrements et des certificats de paiement., 1910-1928; 3 N 232
    - Service vicinal, relevés spéciaux des recouvrements effectués., 1920-1923; 3 N 233
  - Recettes ordinaires et extraordinaires., 1925-1940; 3 N 234 - 240
    - Recettes ordinaires, assistance et divers., 1925-1925; 3 N 234
    - Recettes ordinaires, assistance et divers, recettes extraordinaires., 1926-1926; 3 N 235
    - Recettes ordinaires, produits des propriétés départementales et assistance, dépenses extraordinaires., 1927-1927; 3 N 236
    - Recettes ordinaires, assistance et divers., 1928-1928; 3 N 237
    - Recettes ordinaires, désinfection de domiciles privés. Tableaux de remboursement (1938), revenus des biens et fondations (1939). Beaulieu, état des pensions des élèves (1938-1939), recettes pour dépenses d'assistance (1939)., 3 N 238
    - Recettes extraordinaires., 1938-1939; 3 N 239
    - Recettes ordinaires, école départementale de Beaulieu; assistance., 1940-1940; 3 N 240
  - Perception des centimes additionnels, tableaux du contrôle., 1910-1925; 3 N 241
  - Emprunts., 1835-1938; 3 N 242 - 274
    - Emprunts, tableaux, correspondance., 1888-1938; 3 N 242
    - Emprunt de 2000000 francs (septembre 1835), routes départementales et chemins vicinaux, opuscule (1836)., 1835-1836; 3 N 243
    - Emprunt de 500000 francs (séance du 21 août 1880), chemins vicinaux., 1880-1890; 3 N 244
    - Emprunt de 106780 francs (séance du 5 mai 1886), école normale de filles., 1885-1894; 3 N 245
    - Emprunt de 10756 francs (séance du 1er mai 1889), école normale de filles, achèvement., 1888-1892; 3 N 246
    - Emprunt de 21544 francs (séance du 22 août 1890), route départementale n° 25, élargissement., 1890-1891; 3 N 247
    - Emprunt de 500000 francs (séance du 21 août 1891)., 1891-1892; 3 N 248
    - Emprunt de 482000 francs (séance d'août 1891), travaux sur les bâtiments et mobiliers départementaux., 1891-1892; 3 N 249
    - Emprunt de 24200 francs (séance du 25 août 1892), achat d'un immeuble pour la gendarmerie de Plaisance., 1889-1893; 3 N 250
    - Emprunt de 9600 francs (séance du 11 avril 1893), chemins vicinaux., 1891-1894; 3 N 251
    - Emprunt de 1133500 francs (décret du 2 décembre 1903), chemin de fer de Bazas à Auch et tramway de Garlin à Aire., 1902-1931; 3 N 252
    - Emprunt de 900000 francs (séance du 4 octobre 1910), chemin de fer de Beaumont-de-Lomagne à Gimont, de Condom à Castéra-Verduzan, d'Auch à Lannemezan, de Bazas à Auch., 1910-1923; 3 N 253
    - Emprunt de 5000000 francs (séance du 30 octobre 1931), réfection du réseau routier départemental., 1931-1933; 3 N 254
    - Emprunt de 1610000 francs (séance du 8 septembre 1932), réfection des routes départementales., 1932-1933; 3 N 255
    - Emprunt de 200000 francs (séance du 8 septembre 1932), pour diverses dépenses d'intérêt départemental., 1932-1933; 3 N 256
    - Emprunt de 221000 francs (séance du 6 septembre 1933), extension du réseau téléphonique., 1933-1934; 3 N 257
    - Emprunt de 21000 francs (séance du 6 septembre 1933), remboursement d'avance d'État pour l'achat de terrains de la ligne de chemin de fer de Beaumont-de-Lomagne à Gimont., 1933-1934; 3 N 258
    - Emprunt de 1453000 francs (séance du 6 septembre 1933), électrification des communes du département., 1933-1934; 3 N 259
    - Emprunt de 2694000 francs (séance du 6 septembre 1933), réfection du réseau routier départemental., 1933-1934; 3 N 260
    - Emprunt de 3348010,52 francs (séance du 19 octobre 1934), réfection du réseau routier départemental., 1934-1935; 3 N 261
    - Emprunt de 265000 francs (séance du 6 novembre 1935), Ponts-et-Chaussées, achat de matériel et achat et aménagement de la gendarmerie de Fleurance., 1935-1936; 3 N 262
    - Emprunt de 2984400 francs (séance du 25 janvier 1936), réfection du réseau routier départemental., 1935-1936; 3 N 263
    - Emprunt de 2335000 francs (séance du 18 novembre 1936), réfection du réseau routier départemental., 1936-1937; 3 N 264
    - Emprunt de 500000 francs (séance du 18 novembre 1936), avance aux coopératives et construction de silos à grains., 3 N 265
    - Emprunt de 440000 francs ( séance du 25 janvier 1936)., 3 N 266
    - Emprunt de 1064500 francs (séance du 18 novembre 1936), extension du réseau téléphonique départemental., 1936-1937; 3 N 267
    - Emprunt de 251000 francs (séance du 18 novembre 1936), acquisition et aménagement des casernes de gendarmerie de Saint-Clar et de L'Isle-Jourdain; installation d'une colonie scolaire départementale de vacances au bord de la mer., 3 N 268
    - Emprunt de 750000 francs (séance du 20 mars 1937), subvention aux communes pour paiement des annuités d'électrification., 3 N 269
    - Emprunt de 900000 francs (séance du 2 octobre 1937), électrification des communes., 3 N 270
    - Emprunt de 862000 francs (séance du 22 octobre 1937), réfection du réseau routier., 1938; 3 N 271
    - Emprunt de 1000000 francs (séance du 26 avril 1938), réfection du réseau routier., 3 N 272
    - Emprunt de 20000 francs (séance du 26 avril 1938), aménagement du préventorium de Saint-Clar., 3 N 273
    - Emprunt de 2350000 francs (séance du 28 avril 1938), établissement du téléphone automatique rural., 1937-1938; 3 N 274
- Dépenses., 1827-1940; 3 N 275 - 640
  - Livres de comptes par nature de dépenses., 1894-1940; 3 N 275 - 317
    Lacunes: 1905-1908.
    - 1894., 3 N 275
    - 1895., 3 N 276
    - 1896., 3 N 277
    - 1897., 3 N 278
    - 1898., 3 N 279
    - 1899., 3 N 280
    - 1900., 3 N 281
    - 1901., 3 N 282
    - 1902., 3 N 283
    - 1903., 3 N 284
    - 1904., 3 N 285
    - 1909., 3 N 286
    - 1910., 3 N 287
    - 1911., 3 N 288
    - 1912., 3 N 289
    - 1913., 3 N 290
    - 1914., 3 N 291
    - 1915., 3 N 292
    - 1916., 3 N 293
    - 1917., 3 N 294
    - 1918., 3 N 295
    - 1919., 3 N 296
    - 1920., 3 N 297
    - 1921., 3 N 298
    - 1922., 3 N 299
    - 1923., 3 N 300
    - 1924., 3 N 301
    - 1925., 3 N 302
    - 1926., 3 N 303
    - 1927., 3 N 304
    - 1928., 3 N 305
    - 1929., 3 N 306
    - 1930., 3 N 307
    - 1931., 3 N 308
    - 1932., 3 N 309
    - 1933., 3 N 310
    - 1934., 3 N 311
    - 1935., 3 N 312
    - 1936., 3 N 313
    - 1937., 3 N 314
    - 1938., 3 N 315
    - 1939., 3 N 316
    - 1940., 3 N 317
  - Livres de comptes par nature de dépenses (routes et vicinalité)., 1894-1940; 3 N 318 - 355
    Lacunes: 1895, 1897-1899, 1904-1908.
    - 1894., 3 N 318
    - 1896., 3 N 319
    - 1900., 3 N 320
    - 1901., 3 N 321
    - 1902., 3 N 322
    - 1903., 3 N 323
    - 1909., 3 N 324
    - 1910., 3 N 325
    - 1911., 3 N 326
    - 1912., 3 N 327
    - 1913., 3 N 328
    - 1914., 3 N 329
    - 1915., 3 N 330
    - 1916., 3 N 331
    - 1917., 3 N 332
    - 1918., 3 N 333
    - 1919., 3 N 334
    - 1920., 3 N 335
    - 1921., 3 N 336
    - 1922., 3 N 337
    - 1923., 3 N 338
    - 1924., 3 N 339
    - 1925., 3 N 340
    - 1926., 3 N 341
    - 1927., 3 N 342
    - 1928., 3 N 343
    - 1929., 3 N 344
    - 1930., 3 N 345
    - 1931., 3 N 346